【裁判字號】    90,易,2601
【裁判日期】    900820
【裁判案由】    竊盜
【裁判全文】
臺灣高雄地方法院刑事判決                          九十年度易字第二六一號
    公  訴  人  臺灣高雄地方法院檢察署檢察官
    被      告  甲○○
右列被告因竊盜案件，經檢察官提起公訴（九十年度偵字第一０五二三號），本院判
決如左：
    主  文
甲○○竊盜，處有期徒刑貳月，如易科罰金，以參佰元折算壹日。緩刑貳年，緩刑期
內付保護管束。
    事  實
一、甲○○於民國九十年五月二十九日凌晨零時五分許，在高雄市三民區○○○路「
    Ｅ世代電子遊戲場」內，見乙○○前去上廁所時，將其所有之ＮＯＫＩＡ牌八二
    一０型式、機身號碼為000000000000000號行動電話一支（內有
    和信電訊之晶片一個）及ＰＡＮＡＳＯＮＩＣ牌ＧＤ９２型式、機身號碼為00
    0000000000000號行動電話一支（內有臺灣大哥大之晶片一個）放
    置在電子遊戲機上，乃意圖為自己不法之所有，將上開二支行動電話竊走，於得
    手後即離開該店，旋為乙○○發覺追趕，並向巡邏之高雄市政府警察局保安大隊
    特勤中隊報案，而在高雄市○○區○○路與立德街口逮捕甲○○。
二、案經高雄市政府警察局移送台灣高雄地方法院檢察署檢察官偵查起訴。
    理  由
一、訊據被告甲○○對於前揭時地，將乙○○放置在電子遊戲機上之上開二支行動電
    話取走之事實坦承不諱，核與證人乙○○證稱：其前去上廁所時將二支手機放置
    在遊戲機上，約三分鐘後回到座位，發現手機不見，因其上廁所時被告恰巧要走
    出去，上廁所回來發現手機不見、被告亦不見人影，乃懷疑為遭被告拿走，遂至
    店外尋找而與員警一同將被告追到等語相符，並有贓物認領保管收據、上開二支
    行動電話之相片附卷可稽。又乙○○離開座位僅三分鐘，當時該遊戲機為暫停畫
    面，且該二支行動電話均有開機之情，為證人乙○○證述明確，被告則供稱係於
    要走出店門時發現上開二支手機放在無人之座位上，乃將之取走以供己用，並未
    詢問店員或其他人即走出門外等語在卷，由乙○○離開座位未久被告即取走行動
    電話，且被告無何尋找行動電話所有人之動作旋走出店門之情觀之，應足徵被告
    對於上開二支手機乃他人暫時放置在遊戲機上之物有所認識，是其辯稱：以為是
    沒有人的云云，不足採信。是本件事證明確，被告犯行堪以認定，應依法論科。
二、核被告所為，係犯刑法第三百二十條第一項竊盜罪。爰審酌被告年輕力壯，竟不
    思依循正途獲取財物，及犯罪後坦認部分犯行，態度尚佳，且向乙○○道歉取得
    諒解等一切情狀，酌情量處如主文所示之刑，並諭知易科罰金之折算標準。再被
    告前未曾受有期徒刑以上刑之宣告，有上開刑案資料紀錄表可按，其因思慮未周
    ，一時心起貪念，致觸犯本案犯行，經此科刑之教訓，當知所警惕，而無再犯之
    虞，本院因認前開對其宣告之刑，以暫不執行為適當，爰併予宣告緩刑二年，以
    啟自新，又其年輕識淺，且就其尚否認竊盜犯行以觀，足認其對於是非觀念、尊
    重他人財產、權益及人生觀等，尚乏正確觀念，本院認應由觀護人以專業知識輔
    導品德，以助其等改過自新，而不失緩刑之立法本意，爰依刑法第九十三條第一
    項之規定，併宣告於緩刑期內交付保護管束。
據上論斷，應依刑事訴訟法第二百九十九條第一項前段，刑法第三百二十條第一項、
第四十一條第一項、第七十四條第一款、第九十三條第一項，罰金罰鍰提高標準條例
第一條前段、第二條，判決如主文。
中      華      民      國    九十      年      八月     二十     日
                                臺灣高雄地方法院刑事第一庭
                                        法  官  黃  悅  璇
右正本證明與原本無異。
如不服本判決，應於判決送達後十日內，向本院提出上訴狀。
                                        書記官  沈      蘊
中    華    民    國      九十      年      八      月      二十一      日


司法院資訊處製作；財團法人民間司法改革基金會備份。
